nl: MERV-classificatie: 1; 10; 11; 12; 13; 14; 15; 16; 17; 18; 19; 2; 20; 3; 4; 5; 6; 7; 8; 9; Overig
hu: MERV-besorolás: 1; 10; 11; 12; 13; 14; 15; 16; 17; 18; 19; 2; 20; 3; 4; 5; 6; 7; 8; 9; Egyéb
cs: Hodnocení MERV: 1; 10; 11; 12; 13; 14; 15; 16; 17; 18; 19; 2; 20; 3; 4; 5; 6; 7; 8; 9; Jiné
lt-LT: MERV klasė: 1; 10; 11; 12; 13; 14; 15; 16; 17; 18; 19; 2; 20; 3; 4; 5; 6; 7; 8; 9; Kita
pt-PT: Classificação MERV: 1; 10; 11; 12; 13; 14; 15; 16; 17; 18; 19; 2; 20; 3; 4; 5; 6; 7; 8; 9; Outro
zh-TW: MERV 等級: 1; 10; 11; 12; 13; 14; 15; 16; 17; 18; 19; 2; 20; 3; 4; 5; 6; 7; 8; 9; 其他
vi: Chỉ số MERV: 1; 10; 11; 12; 13; 14; 15; 16; 17; 18; 19; 2; 20; 3; 4; 5; 6; 7; 8; 9; Khác
el: Βαθμολογία MERV: 1; 10; 11; 12; 13; 14; 15; 16; 17; 18; 19; 2; 20; 3; 4; 5; 6; 7; 8; 9; Άλλο
tr: MERV derecelendirmesi: 1; 10; 11; 12; 13; 14; 15; 16; 17; 18; 19; 2; 20; 3; 4; 5; 6; 7; 8; 9; Diğer
sl-SI: Ocena MERV: 1; 10; 11; 12; 13; 14; 15; 16; 17; 18; 19; 2; 20; 3; 4; 5; 6; 7; 8; 9; Druga
ru: Рейтинг MERV: 1; 10; 11; 12; 13; 14; 15; 16; 17; 18; 19; 2; 20; 3; 4; 5; 6; 7; 8; 9; Другое
sv: MERV-klassning: 1; 10; 11; 12; 13; 14; 15; 16; 17; 18; 19; 2; 20; 3; 4; 5; 6; 7; 8; 9; Övrigt
ja: MERV評価: 1; 10; 11; 12; 13; 14; 15; 16; 17; 18; 19; 2; 20; 3; 4; 5; 6; 7; 8; 9; その他
fr: Classification MERV: 1; 10; 11; 12; 13; 14; 15; 16; 17; 18; 19; 2; 20; 3; 4; 5; 6; 7; 8; 9; Autre
sk-SK: Hodnotenie MERV: 1; 10; 11; 12; 13; 14; 15; 16; 17; 18; 19; 2; 20; 3; 4; 5; 6; 7; 8; 9; Iné
bg-BG: MERV рейтинг: 1; 10; 11; 12; 13; 14; 15; 16; 17; 18; 19; 2; 20; 3; 4; 5; 6; 7; 8; 9; Друго
ro-RO: Clasificare MERV: 1; 10; 11; 12; 13; 14; 15; 16; 17; 18; 19; 2; 20; 3; 4; 5; 6; 7; 8; 9; Altele
pl: Ocena MERV: 1; 10; 11; 12; 13; 14; 15; 16; 17; 18; 19; 2; 20; 3; 4; 5; 6; 7; 8; 9; Pozostałe
hr-HR: MERV ocjena: 1; 10; 11; 12; 13; 14; 15; 16; 17; 18; 19; 2; 20; 3; 4; 5; 6; 7; 8; 9; Ostalo
ko: MERV 등급: 1; 10; 11; 12; 13; 14; 15; 16; 17; 18; 19; 2; 20; 3; 4; 5; 6; 7; 8; 9; 기타
fi: MERV-luokitus: 1; 10; 11; 12; 13; 14; 15; 16; 17; 18; 19; 2; 20; 3; 4; 5; 6; 7; 8; 9; Muu
nb: MERV-vurdering: 1; 10; 11; 12; 13; 14; 15; 16; 17; 18; 19; 2; 20; 3; 4; 5; 6; 7; 8; 9; Annet
de: MERV-Bewertung: 1; 10; 11; 12; 13; 14; 15; 16; 17; 18; 19; 2; 20; 3; 4; 5; 6; 7; 8; 9; Sonstiges
pt-BR: Classificação MERV: 1; 10; 11; 12; 13; 14; 15; 16; 17; 18; 19; 2; 20; 3; 4; 5; 6; 7; 8; 9; Outro
es: Clasificación MERV: 1; 10; 11; 12; 13; 14; 15; 16; 17; 18; 19; 2; 20; 3; 4; 5; 6; 7; 8; 9; Otros
da: MERV-vurdering: 1; 10; 11; 12; 13; 14; 15; 16; 17; 18; 19; 2; 20; 3; 4; 5; 6; 7; 8; 9; Andet
th: ระดับ MERV: 1; 10; 11; 12; 13; 14; 15; 16; 17; 18; 19; 2; 20; 3; 4; 5; 6; 7; 8; 9; อื่นๆ
it: Valutazione MERV: 1; 10; 11; 12; 13; 14; 15; 16; 17; 18; 19; 2; 20; 3; 4; 5; 6; 7; 8; 9; Altro
zh-CN: MERV 等级: 1; 10; 11; 12; 13; 14; 15; 16; 17; 18; 19; 2; 20; 3; 4; 5; 6; 7; 8; 9; 其他
en: MERV rating: 1; 10; 11; 12; 13; 14; 15; 16; 17; 18; 19; 2; 20; 3; 4; 5; 6; 7; 8; 9; Other